【裁判字號】    89,台上,2845
【裁判日期】    890518
【裁判案由】    偽造有價證券等罪
【裁判全文】
最高法院刑事判決                              八十九年度台上字第二八四五號
    上  訴  人  乙○○
                甲○○
右上訴人等因偽造有價證券等罪案件，不服台灣高等法院台中分院中華民國八十九年
三月十五日第二審判決（八十九年度上訴字第二八三號，起訴案號：台灣台中地方法
院檢察署八十七年度偵字第一一○四三、一九四五三、二○七四六、六八七二、二○
三四三、二二八一七號，台灣嘉義地方法院檢察署八十八年度偵字第一六九四號），
提起上訴，本院判決如左：
    主  文
上訴駁回。
    理  由
上訴人甲○○部分：
按刑事訴訟法第三百七十七條規定，上訴於第三審法院，非以判決違背法令為理由，
不得為之。是提起第三審上訴，應以原判決違背法令為理由，係屬法定要件。如果上
訴理由狀並未依據卷內訴訟資料，具體指摘原判決不適用何種法則或如何適用不當，
或所指摘原判決違法情事，顯與法律規定得為第三審上訴理由之違法情形，不相適合
時，均應認其上訴為違背法律上之程式，予以駁回。本件原判決維持第一審論處上訴
人甲○○行使偽造有價證券罪刑之判決，駁回其在第二審之上訴。已詳認定犯罪事
實之依據及憑以認定之理由，並對上訴人否認犯罪之辯詞，如何不足採信，均已依據
卷內資料予以指駁及說明，從形式上觀察，原判決並無任何違背法令之處。上訴意旨
未依據卷證資料，具體指摘原判決如何違背法令，置原判決之論於不顧，徒在本院
主張新證據，謂證人馮建誠、林宏昇應予傳訊云云，難謂已符合首揭法定上訴要件，
其上訴違背法律上之程式，應予駁回。
上訴人乙○○部分：
查第三審上訴書狀，應述上訴之理由，其未述者，得於提起上訴後十日內補提理
由書於原審法院，已逾上述期間，而於第三審法院未判決前仍未提出上訴理由書狀者
，第三審法院應以判決駁回之，刑事訴訟法第三百八十二條第一項、第三百九十五條
後段規定甚明。本件上訴人乙○○因偽造有價證券案件，不服原審判決，於民國八十
九年三月三十日提起上訴，並未述理由，迄今逾期已久，於本院未判決前仍未提出
，依上開規定此部分其上訴自非合法，應予駁回。又按刑事訴訟法第三百七十六條所
列各罪之案件，經第二審判決者，不得上訴於第三審法院，法有明文。本件上訴人因
詐欺案件，原審係依刑法第三百三十九條第一項論處罪刑，核屬刑事訴訟法第三百七
十六條第四款之案件。依首開說明，既經第二審判決，自不得上訴於第三審法院，上
訴人竟復提起上訴，顯為法所不許。此部分其上訴亦不合法，應予駁回。
據上論結，應依刑事訴訟法第三百九十五條，判決如主文。
中      華      民      國    八十九    年      五      月     十八     日
                              最高法院刑事第七庭
                                  審判長法官  謝  家  鶴
                                        法官  洪  文  章
                                        法官  花  滿  堂
                                        法官  陳  世  淙
                                        法官  洪  佳  濱
      右正本證明與原本無異
                                              書  記  官
中      華      民      國    八十九    年      六      月      五      日


司法院資訊處製作；財團法人民間司法改革基金會備份。
